---
title: "Projekt"
author: "Monika Zelek"
date: "2024-11-19"
output: 
  html_document:
    toc: true
    toc_float: true
    highlight: tango
    theme: cerulean
---
# Wstęp
 Dane, na którymi się posłuże pochodzą z:
 <a href=https://www.kaggle.com/datasets/steve1215rogg/student-lifestyle-dataset?resource=download" style="color: #FF69B4;">kaggle/student_lifestyle_dataset</a>. Zawierają wyniki ankiety wypełnionej przez 2000 uczniów o ich stylu życia zebrane przez Google Form w okresie od sierpnia 2023 do maja 2024 roku głównie na terenie Indii. Chce zbadać jakie czynniki najbardziej wpływają na stres i wyniki uczniów oraz jaka jest zależność między stresem a wynikami.
 
 
 include = FALSE echo=TRUE, results='hide'
 message=FALSE, warning=FALSE
 <span style="color: #F797A8;"></span>

# Pakiety, których będę używać
```{r results='hide', message=FALSE, warning=FALSE}
library(dplyr)
library(mice)

```


# Objaśnienie zmiennych
* <span style="color: #FF69B4;">Student_ID</span>- liczba porządkowa przypisana uczniowi
* <span style="color: #FF69B4;">Study_Hours_Per_Day</span> - liczba godzin poświęcona w ciągu dnia na nauke
* <span style="color: #FF69B4;">Extracurricular_Hours_Per_Day</span> - liczba godzin poświęcona w ciągu dnia na dodatkowe zajęcia
* <span style="color: #FF69B4;">Sleep_Hours_Per_Day</span> - liczba godzin poświęcona w ciągu dnia na sen
* <span style="color: #FF69B4;">Social_Hours_Per_Day</span> - liczba godzin poświęcona w ciągu dnia na aktywności społeczne
* <span style="color: #FF69B4;">Physical_Activity_Hours_Per_Day</span> - liczba godzin poświęcona w ciągu dnia na aktywność fizyczną
* <span style="color: #FF69B4;">GPA</span> - średnia ocen
* <span style="color: #FF69B4;">Stress_Level</span> - poziom stresu

# Wstępna analiza
```{r, include = FALSE}
dane<- read.csv("student_lifestyle_dataset.csv")
```
## 1. Zobaczenie kilku pierwszych wierszy
```{r}
head(dane)
```

## 2. Zapoznanie się z plikiem
```{r}
str(dane)
```
## 3. Sprawdzenie wystepowania wartości brakujących
```{r, fig.show = "hide"}
md.pattern(dane)
```
Na szczęscie wszystkie dane są pełne i nie ma żadnych braków.

## 4. Obliczenie podstawowych statystyk opisowych
```{r}
summary(dane)
```





